【裁判字號】    99,交聲,39
【裁判日期】    990607
【裁判案由】    違反道路交通管理處罰條例
【裁判全文】
臺灣宜蘭地方法院交通事件裁定          99年度交聲字第39號
移送  機關  交通部公路總局臺北區監理所宜蘭監理站
異  議  人
即受處分人  丙○○
代  理  人  甲○○
上列受處分人因違反道路交通管理處罰條例案件，對於交通部公
路總局臺北區監理所宜蘭監理站於民國99年2月9日所為之宜監字
第裁43-QQ0000000號裁決處分，聲明異議，本院裁定如下：
    主  文
異議駁回。
    理  由
一、原處分機關係以：異議人即受處分人丙○○所有之車牌號碼
    565-QFA號輕型機車，於民國98年12月29日8時26分，停放在
    宜蘭縣羅東鎮○○路○段與光榮路口人行道之禁止臨時停車
    處所，經宜蘭縣政府警察局羅東分局開羅派出所警員逕行舉
    發。嗣經原處分機關依道路交通管理處罰條例第56條第1項
    第1款之規定，裁處新臺幣（下同）600元罰鍰。
二、聲明異議意旨略以：本件違規之採證照片上並無任何道路交
    通標線、號誌來證明車牌號碼565-QFA號輕型機車違規，顯
    與道路交通管理處罰條例須有科學儀器取得證據之條文規定
    不符，且異議人沒有印象曾在該處停車，而警員所提出之採
    證照片亦未顯示拍攝日期，是異議人並未有在禁止臨時停車
    處所停車之違規事實，為此聲明異議，請求撤銷原處分云云
    。
三、按道路交通管理處罰條例所稱之「車輛」，係指在道路上以
    原動機行駛之汽車（包括機器腳踏車）或以人力、獸力行駛
    之車輛；道路交通安全規則所稱之「汽車」，係指在道路上
    不依軌道或電力架線而以原動機行駛之車輛（包含機器腳踏
    車），道路交通管理處罰條例第3條第8款、道路交通安全規
    則第2條第1項第1款定有明文。次按汽車臨時停車時，橋樑
    、隧道、圓環、障礙物對面、鐵路平交道、人行道、行人穿
    越道、快車道等處，不得臨時停車，道路交通安全規則第11
    1條第1項第1款定有明文。又汽車駕駛人停車時，在禁止臨
    時停車處所停車者，處600元以上1,200元以下罰鍰，道路交
    通管理處罰條例第56條第1項第1款亦有明定。
四、經查：
  (一)證人乙○○於本院訊問時證述：「（問：〈提示本院卷第25
    頁之舉發違反道路交通管理事件通知單〉本件違規案件是否
    你所舉發？）是。（問：請陳述當時舉發經過？）於98年12
    月29日8時26分，我當時是執行交通稽查及巡邏勤務，當時
    我到宜蘭縣羅東鎮○○路○段與光榮路口時，因為該處路口
    兩側都是人行道並且有公告禁止停車，所以我們就把兩側停
    放在人行道上的所有機車拍照逕行舉發。…（問：〈提示本
    院卷第16頁照片〉此照片是否你於98年12月29日8時26分在
    宜蘭縣羅東鎮○○路○段與光榮路口所拍的照片？）是，當
    時車號565-QFA機車就是停在該路口的人行道上。…（問：
    〈提示本院卷第16至20頁照片〉依你所繪製的相關位置圖，
    車號565-QFA號機車於98年12月29日8時26分，是否係停放在
    本院卷第20頁照片所示『羅東芯怡小棧』招牌前方，該處並
    設置『本處人行道嚴禁停放車輛，違規者逕行拖吊』之公告
    ？）依我所繪製的相關位置圖，車號565-QFA號機車當時應
    該是停放在第19頁照片所示的位置，該處也有設立公告。」
    等語（見本院卷第34頁至第35頁），並有證人乙○○當庭繪
    製之位置圖1紙、採證照片1張、「本處人行道嚴禁停放車輛
    ，違規者逕行拖吊」之公告標誌照片8張、宜蘭縣政府警察
    局舉發違反道路交通管理事件通知單1紙在卷足憑（見本院
    卷第16頁至第20頁、第25頁、第38頁），復觀之證人乙○○
    對於舉發過程證述甚詳，並清晰證述重現當時狀況，顯然其
    對舉發經過確有深刻記憶無訛，則其對於異議人之違規情節
    ，應無誤看或誤為判斷之可能，且證人乙○○係依法執行職
    務之公務員，與異議人間素不相識，復無宿怨嫌隙，其自無
    甘冒偽證罪刑責之風險，而設詞構陷異議人之理，其證詞堪
    以採信。是異議人於98年12月29日8時26分，確有將其所有
    之車牌號碼565-QFA號輕型機車停放在宜蘭縣羅東鎮○○路○
    段與光榮路口人行道之禁止臨時停車處所，異議人違規之事
    實，堪以認定。
  (二)至於異議人雖抗辯：證人乙○○所提出之採證照片未顯示拍
    攝日期云云。惟證人乙○○於本院訊問時已證述：「問：〈
    提示本院卷第16頁照片〉為何舉發照片上沒有拍攝日期？）
    因為交通取締違規照片那麼多，我當時舉發本案所使用的相
    機，我並沒有設定顯示出拍攝的日期，因為我認為不需要，
    而且即便有顯示拍攝日期，還是有人會質疑顯示日期是偽造
    的，況且從照片就很清楚異議人有違規停車的事實。」等語
    （見本院卷第35頁），且承前述，異議人確有上開違規之事
    實，是究難據此即認本件警員有違法舉發上開違規，故異議
    人此部分抗辯，委無足取。
  (三)綜上所述，本件異議人既然有上開違規之事實，原處分機關
    據以援引道路交通管理處罰條例第56條第1項第1款之規定，
    裁處600元罰鍰，於法並無不當，本件異議為無理由，應予
    駁回。
五、據上論斷，應依道路交通管理處罰條例第87條第2項、道路
    交通案件處理辦法第19條，裁定如主文。
中    華    民    國    99    年    6     月    7     日
                  交通法庭  法  官  蘇錦秀
以上正本證明與原本無異。
如不服本裁定，應於裁定送達後5日內，向本院提出抗告狀。（
應附繕本）
                            書記官  劉晨輝
中    華    民    國    99    年    6     月    8     日

司法院資訊處製作；財團法人民間司法改革基金會備份。
